臺灣雲林地方法院刑事判決　　　　　　　100年度訴字第247號
公　訴　人　臺灣雲林地方法院檢察署檢察官
被　　　告　林哲安
上列被告因違反毒品危害防制條例案件，經檢察官提起公訴（10
0 年度毒偵字第24號、100 年度毒偵字第347 號），被告於準備
程序進行中，就被訴事實為有罪之陳述，本院依簡式審判程序審
理，判決如下：
    主  文
林哲安施用第一級毒品，累犯，處有期徒刑拾壹月；又施用第一
級毒品，累犯，處有期徒刑拾壹月。應執行有期徒刑壹年肆月。
    事  實
一、林哲安前因施用毒品案件，經本院以93年度毒聲字第34號裁
    定送觀察、勒戒後，認無繼續施用毒品之傾向，於民國93年
    3 月31日執行觀察、勒戒完畢釋放，並由臺灣雲林地方法院
    檢察署檢察官於同年4 月7 日以93年度毒偵字第196 號為不
    起訴處分確定。復於97年間，因施用毒品案件，經本院於98
    年3 月24日以98年度訴字第214 號判處有期徒刑10月確定，
    甫於99年8 月25日執行完畢釋放出監。詎其仍不知悔改，竟
    基於施用第一級毒品海洛因之犯意，分別於(一)、99年11月3
    日上午某時，在其雲林縣臺西鄉溪頂村溪頂47之7 號住處，
    以將第一級毒品海洛因摻水置入針筒內注射身體血管之方式
    ，施用第一級毒品海洛因1 次；(二)、99年11月9 日其採尿時
    回溯72小時內之某時，在其上揭住處，以同上方式，施用第
    一級毒品海洛因1 次。嗣分別於(一)、99年11月3 日下午3 時
    25分許，在雲林縣虎尾鎮○○路○段與公安路口為警查獲，
    同日經其同意採尿送驗，檢出毒品嗎啡陽性反應；(二)、99年
    11月9 日，因其另涉竊盜案件，在警局接受詢問，同日經其
    同意採尿送驗，檢出毒品嗎啡陽性反應。
二、案經雲林縣警察局虎尾分局、臺西分局報請臺灣雲林地方法
    院檢察署檢察官偵查起訴。
    理  由
壹、程序部分：
    被告林哲安所犯之本案犯罪，係死刑、無期徒刑、最輕本刑
    為3 年以上有期徒刑以外之罪，其於準備程序就上開被訴事
    實為有罪之陳述，經受命法官告知簡式審判程序之旨，並聽
    取其與公訴人之意見後，本院認無不得或不宜改依簡式審判
    程序進行之情事，爰依刑事訴訟法第273 條之1 第1 項規定
    ，裁定由受命法官獨任進行簡式審判程序，先予敘明。
貳、實體部分：
一、訊據被告對於上開事實坦承不諱；且警方分別於99年11月3
    日、99年11月9 日分別對被告採尿送驗，均檢出毒品嗎啡陽
    性反應，有雲林縣警察局虎尾分局查獲毒品嫌犯尿液送檢真
    實姓名（代號）對照表及詮昕科技股份有限公司報告日期99
    年11月26日、報告編號9B170067號濫用藥物尿液檢驗報告各
    1 紙（詳雲林縣警察局虎尾分局刑案偵查卷）、雲林縣警察
    局臺西分局委託檢驗尿液代號與真實姓名對照認證單及詮昕
    科技股份有限公司報告日期99年12月2 日、報告編號9B1700
    84號濫用藥物尿液檢驗報告各1 紙（詳雲林縣警察局臺西分
    局刑案偵查卷）在卷可憑，足認被告之自白與事實相符，堪
    予採信。又被告前因施用毒品案件，經執行觀察、勒戒後，
    於93年3 月31日執行完畢釋放，復於上開觀察、勒戒執行完
    畢釋放後5 年內之97年間，因施用毒品案件，經本院於98年
    3 月24日以98年度訴字第214 號判處有期徒刑10月確定一節
    ，有臺灣高等法院被告前案紀錄表1 份在卷可稽。被告自上
    開觀察、勒戒執行完畢釋放後，距本案犯罪，期間雖已超過
    5 年，惟按「毒品危害防制條例於92年7 月9 日修正公布，
    自93年1 月9 日施行，其中第20條、第23條將施用毒品之刑
    事處遇程序，區分為『初犯』及『5 年內再犯』、『5 年後
    再犯』。依其立法理由之說明：『初犯』，經觀察、勒戒或
    強制戒治後，應為不起訴處分或不付審理之裁定；經觀察、
    勒戒或強制戒治執行完畢釋放後，『5 年內再犯』者，因其
    再犯率甚高，原實施之觀察、勒戒及強制戒治既已無法收其
    實效，爰依法追訴或裁定交付審理。至於經觀察、勒戒或強
    制戒治執行完畢釋放後，『5 年後再犯』者，前所實施之觀
    察、勒戒或強制戒治已足以遮斷其施用毒品之毒癮，為期自
    新及協助其斷除毒癮，仍適用『初犯』規定，先經觀察、勒
    戒或強制戒治之程序。從而依修正後之規定，僅限於『初犯
    』及『5 年後再犯』二種情形，始應先經觀察、勒戒或強制
    戒治程序。倘被告於5 年內已再犯，經依法追訴處罰，縱其
    第3 次（或第3 次以上）再度施用毒品之時間，在初犯經觀
    察、勒戒或強制戒治執行完畢釋放5 年以後，已不合於『5
    年後再犯』規定，且因已於『5 年內再犯』，顯見其再犯率
    甚高，原實施之觀察、勒戒或強制戒治，已無法收其實效，
    即應依該條例第10條處罰。」（最高法院97年度第5 次刑事
    庭會議決議參照），故被告在上開觀察、勒戒執行完畢釋放
    後5 年內，既已再犯如上所述之施用毒品罪，是被告本件所
    為，揆諸上述所論，即應依毒品危害防制條例第23條第2 項
    規定，逕予追訴、處罰。綜上，本件事證明確，被告上開犯
    行，洵堪認定，應依法論科。
二、按海洛因為毒品危害防制條例第2 條第2 項第1 款所明定之
    第一級毒品，不得非法持有、施用。故核被告上開2 次施用
    第一級毒品海洛因之所為，均係分別犯毒品危害防制條例第
    10條第1 項之施用第一級毒品罪；其為施用第一級毒品而2
    次持有海洛因之低度行為，均為其施用之高度行為吸收，不
    另論罪。被告所犯上開2 罪，犯意各別，行為互殊，應予分
    論併罰。又被告前有事實欄所載科刑、執行前案紀錄，有臺
    灣高等法院被告前案紀錄表1 份在卷可憑，於前案有期徒刑
    執行完畢後5 年內，故意再犯本案2 件有期徒刑以上之罪，
    為累犯，均各依刑法第47條第1 項之規定予以加重其刑。爰
    審酌被告，前有多次毒品前科，竟仍不知改悔，陷於毒癮而
    難以自拔，危害國民健康，及其犯罪之動機、手段、於本件
    犯罪後尚能坦承犯行，態度良好等情，各量處如主文所示之
    刑，並依刑法第51條第5 款規定定其應執行之刑如主文。
據上論斷，依刑事訴訟法第273 條之1 第1 項、第299 條第1 項
前段，毒品危害防制條例第10條第1 項，刑法第11條前段、第47
條第1 項、第51條第5款，判決如主文。
本案經檢察官江柏青到庭執行職務。
中    華    民    國    100    年    4    月    19    日
                  刑事第五庭  法  官  張文俊
以上正本證明與原本無異。
如不服本判決，應於收受判決後10日內，向本院提出上訴書狀，
並應敘述具體理由。其未敘述上訴理由者，應於上訴期間屆滿後
20日內，向本院補提理由書（均須按他造當事人之人數附繕本）
，「切勿逕送上級法院」。
                              書記官  金雅芳
中    華    民    國    100    年    4    月    19    日
附錄本案論罪科刑法條全文：
毒品危害防制條例第10條
施用第一級毒品者，處6 月以上5 年以下有期徒刑。
施用第二級毒品者，處3 年以下有期徒刑。